【裁判字號】    97,易,238
【裁判日期】    970229
【裁判案由】    竊盜
【裁判全文】
臺灣臺北地方法院刑事判決               97年度易字第238號
公  訴  人  臺灣臺北地方法院檢察署檢察官
被      告  乙○○
                    （現另案於臺灣臺北監獄執行中）
上列被告因竊盜案件，經檢察官提起公訴（96年度偵字第24998
號），本院判決如下：
    主  文
乙○○竊盜，累犯，處有期徒刑肆月，扣案之機車鑰匙壹支沒收
; 又竊盜，累犯，處有期徒刑伍月。應執行有期徒刑捌月，扣案
之機車鑰匙壹支沒收。
    事  實
一、前科執行情形:
    乙○○前於民國84年間因犯竊盜罪，經本院以84年度少易字
    第3號判處有期徒3月確定。其另於85年間因犯搶奪罪，經本
    院以84年度少訴字第9號判處有期徒刑8月，緩刑4年確定。
    但其又於同年間因犯公共危險等罪，經本院以85年度訴字第
    278號判處有期徒刑7月、10月、3年8月，經合併定應執行有
    期徒刑4年10月確定，前開緩刑並經撤銷。上開各罪經合併
    定應執行有期徒刑5年10月。入監執行後，於87年8月11日獲
    准假釋出監。但其於假釋期間之89年間，因犯竊盜罪，經本
    院以89年度易字第2240號判處有期徒刑6月確定。其另於90
    年間，再犯恐嚇罪，經本院以90年度易字第1607號判處有期
    徒刑7月確定，及犯贓物、毀損罪，經臺灣高等法院以90年
    度上易字第3283號分別判處有期徒刑3月、2月，合併定應執
    行有期徒刑4月確定。上開4罪，嗣經合併定應執行有期徒刑
    1年4月。前開假釋亦經撤銷，接續執行，於93年3月31日執
    行完畢。
二、乙○○竟仍不知悔改，於96年11月27日19時許，步行經臺北
    縣新店市○○路180號前，見丙○○所有約值新臺幣（下同
    ）1萬元之車牌號碼ARQ-152號重型機車停放該處，認有可乘
    之機，竟意圖為自己不法之所有，以其自備之機車鑰匙竊取
    該機車得手，供己代步使用。嗣於同年以30日10時30分許，
    騎乘上開竊得之機車，行經臺北縣新店市○○路3號，見地
    下停車場門未關閉，認有可乘之機，另行起意徒手入地下室
    ，竊取甲○○所有放置在該地下室停車場5號停車格內之值
    約10萬元之鋼鐵模具套件5個得手。乃以上開機車載送至臺
    北縣新店市○○路26號「永達資源回收場」轉賣，於同日11
    時30分許至該回收場時，為警當場查獲，並扣得機車鑰匙1
    支等物。
三、案經臺北市政府警察局文山第一分局報告臺灣臺北地方法院
    檢察署檢察官偵查起訴。
    理  由
一、上揭犯罪事實，均業據被告乙○○於本院審理時坦承不諱，
    並據證人丙○○、甲○○分別於警詢指陳在卷（參偵卷第8-
    10頁，證人丙○○、甲○○二人雖未於本院審理時到庭作證
    ，但被告對於其二人於警詢中所為陳述之證據能力，於本院
    調查證據時均不爭執，依刑事訴訟法第159條之5第2項規定
    ，自均得為證據，附此敘明。），且有丙○○、甲○○二人
    分別出具之贓物認領保管單、查獲現場照片6張、扣案機車
    鑰匙照片1張、扣押筆錄等在卷可稽（參偵卷第13-16、17、
    18、25、27- 28頁）。此外，復有被告持以竊取上開機車所
    用之鑰匙1支扣案可資佐證。足信被告前開出於任意性所為
    之自白，核與事實相符。從而，本件被告上開二次竊盜之犯
    行，均事證明確，洵堪認定。
二、核被告前開二次之所為，均係犯刑法第320條第1項之竊盜罪
    。被告所犯上開二罪，犯意各別，行為互殊，應分論併罰之
    。被告有如事實欄所載之前科及執行情形，此有臺灣高等法
    院被告前案紀錄表在卷可稽，其於受有期徒刑之執行完畢後
    5 年內再犯本件二次竊盜犯行，均為累犯，均應依法加重其
    刑。爰審酌被告為個人利益而行竊之犯罪動機、二次竊盜行
    為所分別竊得之財物價值（一約1萬元，另一約10萬元）、
    被害人已取回上開財物之結果，以及被告犯後坦承犯行之良
    好態度等一切情狀，分別量處如主文所示之刑，並合併定其
    應執行刑。被告所犯本件二次竊盜罪，雖均未逾有期徒刑6
    月，但合併定應執行有期徒刑已逾6月，依刑法第41條第2項
    規定，不得易科罰金，附此敘明。扣案之機車鑰匙係被告於
    不詳時、地所拾得之無主物，業據被告供明在案，顯見被告
    已有將之據為己有之意，且查該鑰匙復為被告犯本件竊取機
    車案件所用之物，爰併依刑法第38條第1項第2款宣告沒收。
據上論斷，應依刑事訴訟法第284條之1、第299條第1項前段，刑
法第320條第1項、第47條第1項、第51條第5項、第38條第1項第2
款、刑法施行法第1條之1，判決如主文。
本案經檢察官杜慧玲到庭執行職務
中    華    民    國    97    年    2     月    29    日
                  刑事第四庭    法  官  李桂英
上正本證明與原本無異。
如不服本判決，應於判決送達後10日內，向本院提出上訴狀。
                                書記官  嚴君珮
中    華    民    國    97    年    2     月    29    日
附錄本案論罪科刑法條全文:
中華民國刑法第320條
（普通竊盜罪、竊佔罪）
意圖為自己或第三人不法之所有，而竊取他人之動產者，為竊盜
罪，處5年以下有期徒刑、拘役或5百元以下罰金。
意圖為自己或第三人不法之利益，而竊佔他人之不動產者，依前
項之規定處斷。
前二項之未遂犯罰之。


司法院資訊處製作；財團法人民間司法改革基金會備份。
